臺灣高雄地方法院刑事判決　　　　　　100年度審易字第528號
公　訴　人　臺灣高雄地方法院檢察署檢察官
被　　　告　趙冠智
上列被告因傷害案件，經檢察官提起公訴（99年度偵字第33966號）
，本院判決如下：
    主  文
本件公訴不受理。
    理  由
一、公訴意旨如附件檢察官起訴書所載。
二、按告訴乃論之罪，告訴人於第一審辯論終結前，得撤回其告
    訴；又告訴經撤回者，法院應諭知不受理之判決，刑事訴訟
    法第238條第1項，及第303條第3 款定有明文。
三、本件被告因傷害案件，經檢察官提起公訴，認被告係犯刑法
    第277條第1項之傷害罪。依同法第287條前段之規定，須告
    訴乃論。茲因被告業與告訴人達成和解，嗣據告訴人於本院
    審理中，聲請撤回其告訴，有調解筆錄、撤回告訴聲請狀各
    1 份在卷可查，揆諸前開說明，爰不經言詞辯論，逕為諭知
    不受理之判決。
據上論斷，應依刑事訴訟法第303條第3款、第307條，判決如主
文。
中    華    民    國  100     年    6     月    21    日
                  刑事第十庭    法  官  張  震
如不服本判決應於收受判決後10日內向本院提出上訴書狀，並應
敘述具體理由。其未敘述上訴理由者，應於上訴期間屆滿後20日
內向本院補提理由書(均須按他造當事人之人數附繕本)「切勿逕
送上級法院」。
中    華    民    國   100    年    6     月    21    日
                                書記官  邱家銘
附件：
臺灣高雄地方法院檢察署檢察官起訴書
                                     99年度偵字第33966號
    被      告  趙冠智  男  36歲（民國○○年○月○○日生）
                        住高雄市三民區○○○路305號5樓
                        居高雄市○鎮區○○街170之1號5樓
                        國民身分證統一編號：Ｚ000000000號
上列被告因傷害案件，已經偵查終結，認應該提起公訴，茲將犯
罪事實及證據並所犯法條分敘如下：
        犯罪事實
一、趙冠智前於民國95年10月、96年3 月間，因公共危險案件經
    臺灣高雄地方法院分別以95年度交簡字第2706號、96年度交
    簡字第174 號判決有期徒刑4 月、5 月，後經同院以96年度
    聲減字第1160號裁定減刑並定應執行有期徒刑4 月確定，甫
    於96年7 月30日執行完畢。詎仍不知悔改，復於99年2 月10
    凌晨1 時40分許，在高雄市○鎮區○○路27號卡拉OK店內，
    因與女友林素琴發生口角，呂佩姍、蔡修齊見狀起身勸阻，
    趙冠智竟基於傷害之犯意，先於上開卡拉OK店內座位旁，手
    持鑰匙、以拳頭毆打呂佩姍及蔡修齊，復與蔡修齊接續扭打
    至上開卡拉OK店門口，呂佩姍見狀欲攔阻時，復遭趙冠智徒
    手毆打成傷。嗣蔡修齊先行走入上開卡拉OK店內時，趙冠智
    復追入上開卡拉OK店內，接續徒手毆打蔡修齊，致呂佩姍受
    有左臉頰挫傷及撕裂傷3 公分、左手第三指挫瘀傷之傷害，
    蔡修齊則受有鼻樑擦傷2 x2公分、左顴部撕裂傷2 公分、上
    嘴唇擦傷0.5 x0.5公分、右膝部挫擦傷0.5x1 公分等傷害。
二、案經呂佩姍、蔡修齊訴由高雄市政府警察局前鎮分局報告偵
    辦。
        證據並所犯法條
一、證據名稱及待證事實
    ┌──┬──────────┬──────────┐
    │編號│     證據名稱       │     待證事實       │
    ├──┼──────────┼──────────┤
    │ 1  │被告趙冠智於警詢時及│被告趙冠智固不否認有│
    │    │偵查中之供述        │於上開時、地與告訴人│
    │    │                    │蔡修齊互毆之事實，惟│
    │    │                    │矢口否認傷害犯行，辯│
    │    │                    │稱：是告訴人蔡修齊先│
    │    │                    │出手毆打伊，伊只是在│
    │    │                    │防衛，告訴人呂佩姍並│
    │    │                    │不是在勸架，而是一起│
    │    │                    │打伊，伊在混亂中可能│
    │    │                    │有揮擊到告訴人呂佩姍│
    │    │                    │，但不是針對告訴人呂│
    │    │                    │佩姍云云。          │
    ├──┼──────────┼──────────┤
    │ 2  │告訴人呂佩姍於警詢時│全部犯罪事實。      │
    │    │及偵查中之證述      │                    │
    ├──┼──────────┼──────────┤
    │ 3  │告訴人蔡修齊與警詢時│全部犯罪事實。      │
    │    │之證述              │                    │
    ├──┼──────────┼──────────┤
    │ 4  │證人林素琴於偵查中之│被告趙冠智有於上開時│
    │    │證述                │、地與告訴人蔡修齊扭│
    │    │                    │打之事實。          │
    ├──┼──────────┼──────────┤
    │ 5  │國軍高雄總醫院附設民│呂佩姍受有左臉頰挫傷│
    │    │眾診療服務處眾診字第│及撕裂傷3 公分、左手│
    │    │1108號、第1109號驗傷│第三指挫瘀傷之傷害；│
    │    │診斷書各1份。       │蔡修齊受有鼻樑擦傷 2│
    │    │                    │x2公分、左顴部撕裂傷│
    │    │                    │2 公分、上嘴唇擦傷0.│
    │    │                    │5 x0.5公分、右膝部挫│
    │    │                    │擦傷0.5x1 公分等傷害│
    │    │                    │之事實。            │
    ├──┼──────────┼──────────┤
    │ 6  │現場照片4張         │全部犯罪事實。      │
    └──┴──────────┴──────────┘
二、核被告所為，係犯刑法第277 條第1 項傷害罪嫌。被告數次
    毆打告訴人呂佩姍、蔡修齊之犯行，係基於一犯意而接續為
    之數次舉動，且係密接之時間實施，地點相同，侵害同一法
    益，各行為之獨立性極為薄弱，依一般社會健全觀念，難以
    強行分開，在刑法評價上，已視為數個舉動之接續施行，應
    合為包括之一行為論以接續犯之單純一罪。被告以一行為侵
    害告訴人呂佩姍、蔡修齊之身體法益，為一行為侵害數法益
    ，為想像競合犯，請依刑法第55條之規定，從一重處斷。被
    告前於95年10月、96年3 月間，因公共危險案件經臺灣高雄
    地方法院分別以95年度交簡字第2706號、96年度交簡字第17
    4 號判決有期徒刑4 月、5 月，後經同院以96年度聲減字第
    11 60 號裁定減刑並定應執行有期徒刑4 月確定，甫於96年
    7 月30日執行完畢，此有本署刑案資料查註紀錄表在卷可憑
    ，其受徒刑之執行完畢，5 年以內故意再犯本件有期徒刑以
    上之罪，為累犯，請依刑法第47條第1 項之規定，加重其刑
    。
三、依刑事訴訟法第251條第1項提起公訴。
    此    致
臺灣高雄地方法院
中    華    民    國   100    年    1     月    16    日
                              檢察官  陳  文  哲
                                      吳  韶  芹
上正本證明與原本無異
中    華    民    國   100    年    1     月    28    日
                              書記官  黃  敬  甯
所犯法條刑法第277條第1項
中華民國刑法第277條第1項
（普通傷害罪）
傷害人之身體或健康者，處 3 年以下有期徒刑、拘役或 1 千元
以下罰金。
犯前項之罪因而致人於死者，處無期徒刑或 7 年以上有期徒刑；
致重傷者，處 3 年以上 10 年以下有期徒刑。